臺灣桃園地方法院刑事判決　　　　　　　95年度重訴字第69號
公　訴　人　臺灣桃園地方法院檢察署檢察官
被　　　告　乙○○
　　　　　　　　　　（
選任辯護人　羅美鈴　律師
　　　　　　蔡明熙　律師
上列被告因毒品危害防制條例等案件，經檢察官提起公訴（95年
度偵字第10509 、15238號），本院判決如下：
    主  文
乙○○未經許可，持有獵槍，處有期徒刑參年貳月，併科罰金新
台幣拾萬元，罰金如易服勞役，以新臺幣壹仟元折算壹日，扣案
霰彈槍壹枝（槍枝管制編號0000000000號）沒收。又共同販賣第
一級毒品，處無期徒刑，褫奪公權終身，扣案第一級毒品嗎啡伍
包合計驗餘淨重貳仟陸佰柒拾陸點貳伍公克均沒收銷燬之，扣案
NOKIA 廠牌貳支（不含門號0000000000、0000 0000000號之SIM
卡）、扣案毒品外包裝伍個（空包裝總重參零玖點參參公克）均
沒收。應執行無期徒刑，併科罰金新臺幣拾萬元，罰金如易服勞
役，以新臺幣壹仟元折算壹日，褫奪公權終身。扣案霰彈槍壹枝
（槍枝管制編號0000000000號）沒收，扣案第一級毒品嗎啡伍包
合計驗餘淨重貳仟陸佰柒拾陸點貳伍公克均沒收銷燬之，扣案NO
KIA 廠牌貳支（不含門號0000000000、000000 00000號之SIM 卡
）、扣案毒品外包裝伍個（空包裝總重參零玖點參參公克）均沒
收。
    事  實
一、乙○○前於民國92年間因槍砲彈藥刀械管制條例案件，經臺
    灣板橋地方法院判處有期徒刑2 年，併科罰金新台幣45,000
    元，罰金如易服勞役以新台幣900 元折算1 日，緩刑5 年，
    於94年1 月24日確定，尚在緩刑期間（不構成累犯），猶不
    知警惕。明知獵槍，係屬槍砲彈藥刀械管制條例所列管之槍
    枝，非經中央主管機關許可，不得持有。竟於民國95年4 月
    21日凌晨某時，在桃園縣蘆竹鄉某不詳汽車旅館內，經由不
    詳姓名年籍綽號「豆花」之成年男子（下稱綽號「豆花」者
    ）引介，出借新台幣 (下同)50 萬元予不詳姓名年籍綽號「
    大頭」之成年男子（下稱綽號「大頭」者），並自綽號「大
    頭」者處收受義大利製SPAS 15 型制式霰彈槍1 枝（槍枝管
    制編號0000000000，義大利FRANCHI 廠SPAS 15 型口徑12GA
    UGE ，按即槍砲彈藥刀械管制條例第4 條第1 項第1 款所定
    之獵槍），以之作質擔保債務，雙方並言明若日後還款時，
    乙○○應歸還上開霰彈槍，乙○○自上揭時地收受霰彈槍後
    即持有之。嗣於95年5 月9 日晚間11時許，在台北縣新莊市
    ○○街101 巷2 弄5 號住處房間內，為警循線查獲，並扣得
    上開霰彈槍。
二、乙○○明知嗎啡係毒品危害防制條例所明定之第一級毒品，
　　不得運輸、販賣。竟與不詳姓名年籍綽號「大哥」香港成年
    男子（下稱香港籍綽號「大哥」者）、不詳年籍、姓名香港
    籍綽號「師傅」之成年男子（下稱香港籍綽號「師傅」者）
    、及不詳姓名、年籍之香港籍之成年、男女各1 名共同基於
    販賣嗎啡之犯意聯絡，先於不詳姓名、年籍之香港籍之成年
    、男女各1 名運輸上開嗎啡入境後，由香港籍綽號「大哥」
    者撥打電話聯絡乙○○所有之NOKIA 廠牌門號0000000000號
    行動電話，指示乙○○於95年4 月29日前往上述飯店，向不
    詳年籍、姓名之香港籍之成年男女接應拿取嗎啡5 包，乙○○即依指示前往取得後，即撥打電話向香港籍綽號「大哥」
    者回報，該香港籍綽號「大哥」者又指示其拿到桃園縣龜山
    鄉迴龍之「碧雲天」汽車旅館交給香港籍綽號「師傅」者。
    迨於同年5 月7 日乙○○復接獲香港籍綽號「大哥」者指示
    ，將前揭毒品送至台北縣林口鄉附近交付買家綽號「阿德」
    者，並收取對價款項，乙○○即前往「碧雲天」汽車旅館取
    接前揭毒品，將之送往台北縣林口鄉欲販賣予綽號「阿德」
    者，惟綽號「阿德」者因故未出現，香港籍綽號「大哥」者
    乃再以電話指示乙○○，將前揭毒品送往高雄地區交付綽號
    「阿德」者，並收取價款港幣1 百萬元，且提供1 個帳戶給
    乙○○，並囑其於收得販賣前揭毒品價款後，逕將款項匯入
    該帳戶內，其應允後。嗣於同年5 月8 日即依香港籍綽號「
    大哥」者之指示，以其所有之NOKIA 廠牌門號00000000000
    號行動電話聯絡綽號「阿德」者，表示其將於翌日（同年5
    月9 日）中午到達高雄。乙○○旋於同年5 月9 日凌晨某時
    駕駛車牌號碼6666-DV 號小客車自上址家中出發前往高雄，
    於同日上午6 時許抵達高雄後投宿於不詳店名旅館等候指示
    ，而香港籍綽號「大哥」者則於95年5 月9 日上午11時撥打
    行動電話，指示乙○○與綽號「阿德」者聯絡確認交易前揭
    毒品地點，乙○○遂以上開行動電話與綽號「阿德」者約定
    ，在高雄市○○○路與輔仁路口附近某銀行前見面，屆時綽
    號「阿德」者依約駕車前來，要求乙○○駕車跟隨其後行駛
    ，迨於同日13時許，駛至高雄縣鳳山市○○路62號前，綽號
    「阿德」者自乙○○處取走些許毒品驗貨。未幾，即於同日
    13時10分許在上址，為依監聽得知香港籍綽號「大哥」者、
    乙○○等人販賣前揭毒品之跟監警方人員逮捕，並扣得前揭
    第一級含有嗎啡成分之毒品5 包（合計驗餘淨重2676.25 公
    克，空包裝總重309.33公克，純度13.38%，純質淨重358.08
    公克)。
三、案經本檢察官指揮內政部警政署刑事警察局移送臺灣桃園地
    方法院檢察署檢察官偵查起訴。
    理  由
壹、證據能力部分：
一、本案認定犯罪事實之證據，除下列所述被告於警詢自白及監
    聽譯文以外，其餘證據資料之證據能力，檢察官、被告及辯
    護人均不爭執，合先說明。
二、被告於警詢中所為自白之證據能力：
(一)被告及其辯護人主張被告乙○○之警詢筆錄是警察誘導訊問
    無證據能力。惟按訊問被告，應全程連續錄音，必要時，並
    應全程連續錄影，但有急迫情況且經記明筆錄者，不在此限
    ；筆錄內所載之被告陳述與錄音或錄影之內容不符者，除有
    前項但書情形外，其不符之部分，不得作為證據，刑事訴訟
    法第100 條之1 第1 、2 項分別訂有明文。又被告之自白，
    非出於強暴、脅迫、利誘、詐欺、疲勞訊問、違法羈押或其
    他不正之方法，且與事實相符者，得為證據，刑事訴訟法第
    156 條第1 項定有明文。
(二)被告乙○○於為警查獲製作筆錄後，經檢察官初次訊問時供
    稱：「（提示95年5 月10日警詢筆錄，是否看過？內容是否
    實在？）看過，都實在」、「（這份筆錄警察有無對你刑求
    或不法取供？）沒有。」等情（見95年度偵字第第10509 號
    卷第66頁）。嗣檢察官訊問後向本院聲請羈押，被告於本院
    值班法官訊問時供稱：「（警察有無打你、罵你對你不正取
    供？）沒有。」、「（在偵訊中的陳述是否實在？）實在。
    」、「（你現在的陳述是否為了配合警訊的陳述才這樣說？
    ）不是，是真實發生的事。」等情（見本院95年度聲羈字第
    387 號卷第8 頁）。可知被告於檢察官及本院值班法官訊問
    時均供稱警詢筆錄並非警察出於不正方式取供，是真實發生
    的事。復觀之，被告於製作警詢筆錄時，其委任辯護人蔡明
    熙律師亦在場（見同上偵卷第15頁），且被告嗣於檢察官、
    本院值班法官訊問均坦稱警詢筆錄所述事實經過是真實的，
    則被告上述遭警誘導始於警詢時為不實之陳述之辯解，顯無
    可採。綜上判斷，堪認被告於警詢中所陳，並非基於刑求或
    其他違反其本人意願所為，自應認其於警詢中之供述具證據
    能力。
(三)本件監聽譯文之證據能力：
  (1)按通訊保障及監察法業於88年07月14日制定公布，同年月16
    日生效，司法警察機關因偵辦刑事案件，為蒐集或調查證據
    而有實施通訊監察之必要者，於偵查中應由檢察官依職權或
    聲請核發通訊監察書，載明應記載事項始得為之，其有急迫
    之情形，經檢察官口頭通知先予執行通訊監察者，亦應於24
    小時內補發通訊監察書，同法第5 條、第6 條、第11條規定
    已明。次按有事實足認被告或犯罪嫌疑人有最輕本刑為3 年
    以上有期徒刑之罪嫌，並危害國家安全或社會秩序情節重大
    ，而有相當理由可信其通訊內容與本案有關，且不能或難以
    其他方法蒐集或調查證據者，在偵查中得由檢察官核發通訊
    監察書，通訊保障及監察法第5 條第1 項第1 款、第2 項乃
    定有明文。
  (2)本件係由內政部警政署刑事警察局，以偵查毒品危害防制條
    例為由，向臺灣桃園地方法院檢察署聲請就被告使用之門號
    0000000000號之行動電話號碼，核發通訊監察書，並據以實
    施通訊監察，有卷附之甲○惟仁聲監字第466 號通訊監察書
    在卷可稽。而前開通訊監察書均已載明涉嫌觸犯案由、監察
    對象、監察之通訊種類及號碼等足資識別之特徵、監察處所
    、理由、方法、聲請機關或依職權核發、執行機關、適用法
    條、監察結果報告等事項，符合前開法定要件。本件監聽符
    合前開通訊保障及監察法之法定程序，應具有證據能力。
  (3)又監聽錄得之錄音，係憑機械力照錄，未經人為操作，復未
    伴有個人主觀意見在內，應有證據能力。而將監聽之內容製
    作成譯文，乃將上開具有證據能力之監聽錄得之錄音具體為
    文字紀錄，屬由公務員本於職務製作之紀錄文書，觀諸譯文
    所載亦無顯有不可信之情況，依刑事訴訟法第159 條之4 第
    1 款，亦得為證據。況被告於本院審理時，就檢察官詰問時
    及本院所提示之上揭通訊監聽譯文令其辯認時，被告均不否
    認監聽譯文之內容為真正，則該監聽譯文自有證據能力。
  (4)至內政部警政署刑事警察局偵查員據案由為毒品危害防制條
    例而聲請檢察官核發通訊監察書後，員警依法實施監察時，
    對於監聽過程中發現監聽對象另涉犯其他不法，則該等不法
    ，本為該檢調機關依職務所應義務舉發之事項，因而發現其
    他犯罪之證據，係合法實施通訊監察所取得，尚難認係非法
    取得之證據，因之前開針對被告為監察對象之監聽紀錄，在
    監聽過程中發現被告談論有關槍枝事宜，所取得之證據，仍
    非違法取得之證據。
貳、實體部分：
一、違反槍砲彈藥刀械管制條例部分：
(一)訊據被告乙○○於警詢及檢察官訊問及本院審理時對上揭事
    實已坦承不諱；然被告及辯護人均另辯稱：被告主動供出槍
    枝來源係取自丙○○，符合自首要件，此部分應可減刑云云
    。經查：
１. 上揭被告乙○○持有制式霰彈槍之事實，業據被告於警詢、
    檢察官訊問及本院審理時坦承不諱，並有霰彈槍1 枝扣案可
    為佐證。又上開霰彈槍經送鑑定結果：霰彈槍1 枝（槍枝管
    制編號0000000000），認係義大利FRANCHI 廠SPAS 15 型口
    徑12GAUGE 之制式霰彈槍機械行能良好，可擊發12GAUGE 制
    式霰彈，認具殺傷力，有內政部警署刑事警察局95年6 月9
    日刑鑑字第0950068159號槍彈鑑定書在卷可稽（見95年度偵
    字第15238 號卷第52-55 頁）。被告上開持有霰彈槍之自白
    堪認與事實相符。
２. 被告及辯護人雖均辯稱：被告主動供出槍枝來源係取自丙○○，符合自首要件，此部分應可減刑云云。惟按槍砲彈藥刀
    械管制條例第18條第4 項前段，固規定犯本條例之罪，於偵
    查中或審判中自白，並供述全部槍砲、彈藥、刀械之來源及
    去向，因而查獲或因而防止重大危害治安事件之發生者，減
    輕或免除其刑，拒絕供述或供述不實者，得加重其刑至3分
    之1 。惟所謂查獲，係指依其自白，查得槍砲、彈藥、刀械
    ，或查得其前手或後手，且有具體之證明者而言。本件被告
    係在員警向臺灣桃園地方法院檢察署聲請就被告使用之門號
    0000000000號之行動電話號碼，核發通訊監察書，並據以實
    施通訊監察所得知被告持有槍枝，故於查獲被告涉嫌違反毒
    品危害防制條例案件後，取得被告同意後前往被告上開住處
    實施搜索，結果在被告之房間內查獲霰彈槍1 枝等情，已據
    證人即承辦本案之丁○○偵查員於本院審理時結證稱：「（
    本件被告涉犯槍枝及毒品案件，槍枝部分你們如何查獲？）
    我們根據線上通訊監察的內容有聽到提及被告持有槍械的情
    形，所以我們在查緝被告涉嫌毒品案件到案之後，徵求被告
    之同意，前往他的住處實施搜索，結果在被告的房間床下經
    由被告的指示找到一個手提袋，將手提袋打開之後，發現手
    提袋內確有1 把槍械。」等情在卷（見本院卷第65頁）。且
    徵之卷附通訊監察譯文通話內容【Ａ為疑似是外籍人士綽號
    阿雪的人，Ｂ為乙○○（證人丁○○原口誤陳述Ａ代表乙○○，嗣更正為Ｂ代表乙○○）】：「Ｂ：不會啦：我‧‧‧
    我‧‧‧我那麼多我喜歡玩的，我怎麼會怕他們啦！呵」「
    Ａ：我知道我是‧‧‧（模糊）虧她，是他們做那個事情不
    對，怕她什麼‧‧‧出來做事講道理啊！不是講那個要槍要
    什麼要什麼，不是講‧‧‧」「Ｂ：他們也都輸我們好不好
    ，我們比較多好不好。那大哥要幹嘛還要跟我們借東西耶！
    」「Ａ：什麼？」「Ｂ：大哥啊！」「Ａ：他還有過來跟你
    借東西啊？」「Ｂ：沒有啦！就之前小妹那時候啦！阿她跟
    人家吵架阿！也要給我借東西啊！借我喜歡玩的那個東西啊
    ！」乙節（見同上偵查卷第56頁背面）。而員警是因為從監
    聽譯文監聽得知被告提及槍，還有喜歡玩的東西，所以判斷
    被告應該持有槍枝等情，亦據證人丁○○於本院審理時結證
    在卷（見本院卷第65頁）。可知員警從監聽被告之行動電話
    中即已合理懷疑被告持有槍枝，可堪認定。又被告雖辯稱：
    槍枝係來自丙○○，且已配合警方追查中云云，然檢察官或
    警方迄今並未依其供述查獲任何其他案件，亦經本院訊問公
    訴人及證人丁○○到院供證在卷可供參酌（見本院卷第104
    、105 頁），被告所為核與前述自白查獲之要件不符，無從
    依前開規定減免其刑。
(二)按制式霰彈槍係屬獵槍（參卷附內政部警政署83年1 月18日
    83警署保字第377 號、內政部警政署刑事警察局91年5 月8
    日刑鑑字第0910107165號函，見本院卷第122 、123 頁），
    被告持有霰彈槍之行為起訴書原載係犯槍砲彈藥刀械管制條
    例第7 條第4 項之未經許可持有槍枝罪，惟檢察官已於本院
    95年12月28日本院審理時當庭變更起訴法條為同條例第8 條
    第4 項之未經許可持有獵槍罪（見本院卷第140 頁）。
(三)查刑法第42條第2 項原規定「易服勞役以1 元以上3 元以下
    ，折算1 日。但勞役期限不得逾6 個月」；被告行為後，刑
    法第42條第2 項業於94年1 月7 日修正公布為刑法第42條第
    3 項，並於95年7 月1 日施行，其規定為「易服勞役以1000
    元、2000元或3000元折算1 日。但勞役期限不得逾1 年」；
    比較新舊法之結果，以新修正刑法第42條第3 項較有利於被
    告，依刑法第2 條第1 項但書之規定，應以新修正刑法第42
    條第3 項規定，作為罰金易服勞役之折算標準。
(四)綜述，本件被告持有制式霰彈槍之犯行，事證明確，堪以認
    定。
二、違反毒品危害防制條例部分：
(一)訊據被告乙○○固坦承於上時地，依香港籍綽號「大哥」者
    指示攜帶5 包物品前往被查獲地點，惟矢口否認有何販賣第
    一級毒品嗎啡犯行，辯稱：其不知香港籍綽號「大哥」者指
    示其攜帶之物為毒品嗎啡，以為香港籍綽號「大哥」者要其
    帶中藥交給綽號「阿德」者云云。經查：
１. 被告依香港籍綽號「大哥」者指示攜帶前往被查獲地點之5
    包咖啡色不詳粉末，經送法務部調查局以化學呈色法及氣相
    層析質譜儀分析法鑑定，認均含第一級毒品嗎啡成分，合計
    驗餘淨重2676.25 公克（空包裝重309.33公克，純度13.38%
    ，純質淨重358.08公克)， 有該局95年7 月13日出具之調科
    壹字第080011454 號鑑定通知書1 紙在卷可稽（見95年度偵
    字第10509 號卷第94頁），復有被告所有供聯絡販毒所用之
    NOKIA 廠牌門號0000000000、00000000000 號行動電話各1
    支扣案足資佐證。且被告於檢察官訊問時及檢察官聲請羈押
    時，被告於本院值班法官訊問時亦坦承，上開其受香港籍綽
    號「大哥」者之指示，在台北市○○路某飯店樓下自不詳年
    籍、姓名之香港籍之成年、男女各1 名處取得前揭毒品並依
    指示攜至桃園縣龜山鄉迴龍「碧雲天」汽車旅館交給香港籍
    綽號「師傅」者，越數日，再依香港籍綽號「大哥」者指示
    取交前揭毒品，至高雄販賣給綽號「阿德」者之買家並收取
    貨款犯罪事實（同上偵卷第67、68頁及本院95年度聲羇卷第
    7 、8 頁）。是依前揭扣案毒品嗎啡、被告所有之行動電話
    2 支及監聽譯文（詳後述）等補強證據，已足資擔保被告乙○○於檢察官及被告於本院值班法官訊問時所為上開任意性
    自白具有相當程度之真實性，被告前述自白販賣毒品嗎啡之
    犯罪事實確屬真實。
２. 雖被告於本院審理時辯稱：不知香港籍綽號「大哥」者要其
    攜帶物品是毒品，以為是中藥云云。經查：(1)香港籍綽號「
    大哥」者撥打被告使用行動上開遭監聽行動電話通話內容提
    及【Ａ為疑似是外籍人士綽號阿雪的人，Ｂ為乙○○（證人
    丁○○原口誤陳述Ａ代表乙○○，嗣更正為Ｂ代表乙○○）
    】：「Ａ：他還問我說那個... 那個... 原裝那個東西，還
    沒動過那個東西，那個力道... ，哪個哪個度數比較高！那
    個用過度數的比較低，我跟他們講我也沒有騙你，就是拿兩
    種東西，有多少有多少我報給你們。」、「Ｂ；嗯。」、「
    Ｂ：啊有誤差會有... 有好幾十克喔！」、「Ａ：喔！那沒
    關係啦！」、「Ｂ：對啦！我先跟你講一下，因為我今天把
    他（它）拿出來烘乾有沒有。」等情，有卷附監聽譯文足資
    佐證（見同上偵卷第61背面）。而被告行動電話通話之監聽
    譯文內容提到「原裝」「度數」「烘乾」等語，而這些文字
    敘述，依員警辦案經驗所知是與毒品的烘焙有關等情，業據
    證人丁○○偵查員於本院審理時結證在卷（見本院卷第68、
    69頁）。再者，苟如被告所辯稱：香港籍綽號「大哥」者要
    其攜帶之物品是中藥云云，焉需被告交貨後，向綽號「阿德
    」者收取多達港幣1 百萬之價款，並由香港籍綽號「大哥」
    者事先交付1 個帳戶供其匯款之用（見同上偵卷第13頁）。
    足見被告所稱顯係事後情虛杜撰之詞。(2)又被告接獲香港籍
    綽號「大哥」者指示後，即前往已由香港籍綽號「大哥」者
    安排自香港運輸嗎啡5 包入境，住宿於台北市○○路某飯店
    1101號房之不詳年籍、姓名之香港籍之成年男女各1 名，接
    應拿取上開嗎啡，先交付於在桃園地區接應之不詳年籍、姓
    名香港籍綽號「師傅」之成年男子，再取交予香港籍綽號「
    大哥」者事先已議妥價錢之臺灣買家即綽號「阿德」者，並
    收取價款事宜，嗣未取得交易毒品價款即為跟監員警所查獲
    ，亦如前述。是苟被告主觀上不知所攜帶交付者為毒品，其
    運送交付過程豈須如此隱密，並大費周章，並於到達高雄交
    獲地點時，先由綽號「阿德」者取走些許樣品驗貨，而所謂
    驗貨者即檢驗毒品純度，此互核被告使用行動電話監聽譯文
    之「度數」一詞，益徵明確。(3)又被告所運送如非毒品而係
    其所稱中藥，則香港籍綽號「大哥」者焉須先安排人員自香
    港運輸入境，並於短時間內指示被告自不詳年籍、姓名之香
    港籍之成年、男女各1 名，取得本件裝有嗎啡之物品，且被
    告如此馬不停蹄地，在香港籍綽號「大哥」者與綽號「阿德
    」者聯絡後，即依指示匆匆往返北、高兩地，顯見被告之目
    的僅為將本件裝有嗎啡之物件，自台北送至高雄交付綽號「
    阿德」者，並收取販毒價款甚明。否則如僅係一般中藥，為
    何不以快遞寄送，更為便捷，更省花費？益徵被告知悉該物
    品為價格高昂之毒品嗎啡，故不惜花費金錢，在短時間內馬
    不停蹄往返臺北、高雄之間。(4)復按販賣毒品罪，係行為人
    明知其為毒品，意圖販賣營利，而將毒品購入或賣出，有一
    於此，不必二者兼備，其犯罪即屬完成。因此，所謂販賣毒
    品者，並不以販入之後，復行賣出為必要條件，只要以營利
    為目的，將毒品購入或賣出，有一於此，其犯罪就已經完成
    ，故不論販入或賣出之行為，皆屬販賣行為之一部分，此有
    最高法院88年度台上字第2398號、90年度台上字第1204號、
    91年度台上字第1143號判決足資參照。被告運送前揭毒品嗎
    啡至高雄，以港幣1 百萬元價格，販賣綽號「阿德」者，雖
    尚未收取價款即為警查獲之事實，已認定如上。雖被告究竟
    有無自差價中獲利若干，因被告否認犯罪及毒品乃屬違禁物
    品，無可信公定之市場交易價格可查，以致無法確切查明被
    告所販售毒品之實際進價，並計算其獲利數額。然徵以第一
    級毒品嗎啡價格昂貴，取得不易，且毒品危害防制條例第4
    條第1 項所定販賣第一級毒品之法定刑為死刑、無期徒刑；
    處無期徒刑者得併科新台幣1 千萬元以下罰金之重罪，加以
    有關機關查緝甚嚴，風險甚高，被告豈有甘冒被查緝法辦重
    刑之危險，而未獲取任何利益之可能，自不能因被告否認犯
    罪，及因毒品未有公定可信之市場交易價格可查，無法確實
    查明利得，即謂其無營利意圖。是被告出售前揭毒品之行為
    ，應係以高於進價出售，其有營利意圖，自堪認定。(5)綜上
    所述，可知被告主觀上知悉香港籍綽號「大哥」者指示其南
    下高雄交付毒品嗎啡。且由被告經由香港籍綽號「大哥」者
    指示，自不詳年籍、姓名之香港籍之成年、男女各1 名處，
    取得毒品嗎啡後運送桃園縣龜山鄉「碧雲天」汽車旅館交給
    香港籍綽號「師傅」者保管，再經由香港籍綽號「大哥」者
    指示取交予買家綽號「阿德」者等情觀之，被告與香港籍綽
    號「大哥」者、不詳年籍、姓名之香港籍之成年、男女各1
    名、香港籍綽號「師傅」者係共同基於販賣嗎啡之犯意聯絡
    ，委由被告於毒品嗎啡自香港運送入境後，負責取交毒品嗎
    啡給買家並收取價款之事實，可堪認定，足見被告確有與香
    港籍綽號「大哥」者等人共同販賣毒品之行為，被告所辯顯
    係事後飾卸之詞不足採信。
(三)又運輸第一級毒品罪，所謂「運輸」係指基於運輸而搬運輸
    送而言，倘其有此意圖者，一有搬運輸送之行為，犯罪即已
    成立，並非以運抵目的地為完成犯罪之要件，且毒品危害防
    制條例所稱之運輸，係指單純運輸並無他項目的者而言，若
    以販賣目的而從事於搬運之行為，仍成立販賣罪，亦經最高
    法院著有92年度台上字第1184號、93年台上字第14 72 號判
    決闡釋甚明。本件毒品嗎啡雖係香港籍綽號「大哥」者指示
    他人自香港運送入境，惟其目的乃係販賣予臺灣買家綽號「
    阿德」者，並由被告依指示負責國內運送交付及收取價款，
    揆諸上開說明，被告所為應係販賣毒品嗎啡既遂罪。
(四)又被告行為後，刑法第28條有關共犯之規定，修正前第28條
    規定：「二人以上共同實施犯罪之行為者，皆為正犯」，修
    正後則規定：「二人以上共同實行犯罪之行為者，皆為正犯
    」，亦即修正後規定，係將原來共同正犯之共同「實施」犯
    罪，改為共同「實行」犯罪，剔除完全未參與犯罪相關行為
    「實行」之「陰謀共同正犯」及「預備共同正犯」。其中「
    實施」一語，涵蓋陰謀、預備、著手及實行之概念在內，其
    範圍較廣；而「實行」則著重於直接從事構成犯罪事實之行
    為，其範圍較狹；二者之意義及範圍固有不同，但對於本件
    被告而言，就販賣毒品嗎啡之犯行，其與香港籍綽號「大哥
    」者、不詳年籍、姓名之香港籍之成年、男女各1 名、香港
    籍綽號「師傅」者共同基於販賣嗎啡之犯意聯絡，不論依修
    正前亦或修正後條文，均構成共同正犯，則對被告而言，並
    無有利或不利之情形，不生新舊法比較適用問題，應適用裁
    判時法，即修正後之刑法第28條規定，論以共同正犯。本件
    事證明確，被告犯行堪以認定。
三、核被告就事實一所為，係犯槍砲彈藥刀械管制條例第8 條第
    4 項之未經許可持有獵槍罪（公訴人於本院審理時當庭變更
    起訴法條，自無庸諭知變更起訴法條）。就事實二所為，係
    犯毒品危害防制條例第4 條第1 項販賣第一級毒品既遂罪。
    被告持有該毒品之低度行為，為販賣毒品之高度行為所吸收
    ，不另論罪。其未經許可持有霰彈槍罪，其持有之繼續，為
    行為之繼續，至持有行為終了時，均論為一罪，不得割裂（
    最高法院90年度台上字第6643號判決參照），本案被告自持
    有起至被查獲時止，未經許可，持有霰彈槍之行為，應僅成
    立一罪。被告所犯上開二罪間，犯意各別，罪名互異，應分
    論併罰。爰審酌被告所欲販賣第一級毒品予他人謀利，淨重
    多達2676.25 公克，致該毒品有流通至巿面之機會，戕害國
    民身心健康甚鉅，且嚴重影響社會秩序，誘發潛在暴力財產
    犯罪之危機，對社會治安危害至深；且其非法持有具有殺傷
    力之制式霰彈槍，嚴重威脅一般民眾之生命、身體安全，幸
    及時為警查獲，始未傷及無辜而造成實害，並兼衡其犯罪動
    機、目的、手段、生活狀況、智識程度、所生危害以及犯罪
    後態度等一切情狀，分別量處如主文所示之刑，並就罰金部
    分，經比較新舊刑法第42 條 有關罰金易服勞役折算標準後
    ，以修正後刑法第42條第3 項之規定較有利於被告，茲依修
    正後刑法第42條第3 項之規定，諭知易服勞役之折算標準，
    並定其應執行之刑（被告依刑法第51條第4 項規定僅執行無
    期徒刑，不執行他刑），及依刑法第37條第1 項之規定宣告
    褫奪公權終身。扣案具殺傷力之霰彈槍1 枝（槍枝管制編號
    0000000000），屬違禁物，應依刑法第38條第1 項第1 款規
    定宣告沒收。另扣案被告供販賣之第一級毒品嗎啡合計驗餘
    淨重2676.25 公克，不問屬於犯人與否，均應依毒品危害防
    制條例第18條第項前段規定，沒收銷燬之。扣案毒品外包裝
    5 個（空包裝總重309.33公克）係用於包裹扣案之嗎啡，防
    其裸露，並便於攜帶，且經鑑定機關就之與本件扣案之嗎啡
    分別鑑析其重量，有前揭法務部調查局鑑定通知書在卷可憑
    ，足證與扣案之嗎啡並無不可析離之關係；扣案NOKIA 廠牌
    貳支（不含門號0000000000、00000000000 號之SIM 卡，因
    SIM 卡係使用者向電信業者申請租用而僅取得其使用權，並
    非申請使用者所有，僅就話機部分沒收，SIM 卡不予宣告沒
    收，最高法院92年度台上字第6836號判決意旨參照），均係
    被告所有供犯罪所用之物，依毒品危害防制條例第19條第1
    項規定宣告沒收。至被告販賣第一級毒品嗎啡之港幣1 百萬
    元，因尚未實際取得，爰不併予宣告沒收。至扣案被告另為
    警查扣之行動電話4 支、無線電1 支、信用卡5 張、皮夾1
    個、匕首1 支等物及現金311,100 元，均為被告否認係屬販
    賣第一級毒品所用或所得之物，復查無其他積極證據足認該
    等物品確與其販賣第一級毒品犯行有直接關連性，故均不予
    宣告沒收。
據上論斷，應依刑事訴訟法第299 條第1 項前段，槍砲彈藥刀械
管制條例第8 條第4 項，毒品危害防制條例第4 條第1 項、第18
條第1 項前段、第19條第1 項，刑法第11條前段、第2 條第1 項
但書、第28條、第51條第4 款第37條第1 項、第42條第3 項、第
38 條 第1 項第1 款，判決如主文。
本案經檢察官郝中興到庭執行職務。
中　　華　　民　　國　　96　　年　　1 　　月　　11　　日
                  刑事第五庭審判長法  官
                                  法　官
                                  法  官
以上正本證明與原本無異。
如不服本判決，應於送達後10日內，向本院提出上訴狀。
                            書記官　高文靜
中　　華　　民　　國　　96　　年　　1 　　月　　11　　日
附錄：本案論罪科刑法條全文
槍砲彈藥刀械管制條例第8條
未經許可，製造、販賣或運輸鋼筆槍、瓦斯槍、麻醉槍、獵槍、
空氣槍或第4 條第1 項第1 款所定其他可發射金屬或子彈具有殺
傷力之各式槍砲者，處無期徒刑或5 年以上有期徒刑，併科新臺
幣1 千萬元以下罰金。
未經許可，轉讓、出租或出借前項所列槍枝者，處5 年以上有期
徒刑，併科新臺幣1 千萬元以下罰金。
意圖供自己或他人犯罪之用，而犯前二項之罪者，處無期徒刑或
7 年以上有期徒刑，併科新臺幣1 千萬元以下罰金。
未經許可，持有、寄藏或意圖販賣而陳列第1 項所列槍枝者，處
3 年以上10年以下有期徒刑，併科新臺幣700 萬元以下罰金。
第 1 項至第 3 項之未遂犯罰之。
毒品危害防制條例第4條
製造、運輸、販賣第一級毒品者，處死刑或無期徒刑；處無期徒
刑者，得併科新臺幣一千萬元以下罰金。
製造、運輸、販賣第二級毒品者，處無期徒刑或七年以上有期徒
刑，得併科新臺幣七百萬元以下罰金。
製造、運輸、販賣第三級毒品者，處五年以上有期徒刑，得併科
新臺幣五百萬元以下罰金。
製造、運輸、販賣第四級毒品者，處三年以上十年以下有期徒刑
，得併科新臺幣三百萬元以下罰金。
製造、運輸、販賣專供製造或施用毒品之器具者，處一年以上七
年以下有期徒刑，得併科新臺幣一百萬元以下罰金。
前五項之未遂犯罰之。
